臺灣臺中地方法院刑事判決　　　　　　　 96年度易字第860號
公　訴　人　臺灣臺中地方法院檢察署檢察官
被　　　告　甲○○
上列被告因竊盜案件，經檢察官提起公訴（九十五年度偵字第二
八六五七號），本院判決如下：
    主  　文
甲○○踰越安全設備竊盜，未遂，處有期徒刑肆月，如易科罰金
，以新臺幣壹仟元折算壹日。
    犯罪事實
一、甲○○於民國九十五年十二月七日晚上十一時二十三分許，
    駕駛車牌號碼M7-7645號自小客車行經臺中縣新社鄉○○街
    ○段五六巷十號乙○○住處前時，見該處庭院之停車棚內晾
    有女用內衣，竟意圖為自己不法所有，將車輛停放於乙○○
    住處前約十公尺處，再下車徒步至乙○○住處庭院前，翻越
    屬安全設備之鐵欄杆而進入停車棚內，正欲竊取掛在曬衣繩
    上之一件黃色女用內褲而伸手碰觸時，為步出屋外查看之乙
    ○○當場發現，始未得手。乙○○隨即報警到場處理而逮捕
    甲○○。
二、案經乙○○訴由臺中縣警察局東勢分局報請臺灣臺中地方法
    院檢察署檢察官偵查起訴。
    理  由
一、訊據被告甲○○固坦承有於上開時地翻越乙○○住處庭院之
    鐵欄杆而進入停車棚內，惟矢口否認有竊盜行為，辯稱：當
    天晚上伊在伊表姊夫家喝完酒，駕車回家途中，行經案發地
    點附近時，欲下車在路旁小解，適有野狗追伊，伊情急下始
    翻越鐵欄杆而進入他人庭院內，屋主乙○○聽到狗叫聲就跑
    出來，說伊要偷東西，但實際上伊並未竊取任何物品云云。
    經查：(1)被害人乙○○於本院審理時，具結後明確證稱：案
    發當晚其原在屋內睡覺，後來因聽到養在庭院的狗一直在叫
    ，始起身外出查看，當時其並未聽到別的狗叫聲，只有聽到
    自己的狗叫聲。其當時看到被告的手正在碰觸其太太所有、
    晾於庭院車棚之一件黃色女用內褲，其問被告在幹什麼，被
    告就趕快往外跑，正要翻越鐵欄杆時，其就將被告抓住了等
    語。被告雖辯稱係下車小解遭野狗追，情急始翻越鐵欄杆云
    云，惟若真有野狗追趕之情，被告儘可返回自己汽車內躲避
    即可，當無捨近求遠，大費周張翻越鐵欄杆，冒然侵入私人
    庭院之理。(2)況依乙○○前開所證，當時只有其庭院內所眷
    養之犬隻在吠叫，並無其他狗叫聲；又證人即本案現場處理
    警員陳文涼、劉冠宏於檢察官訊問時，亦均具結證稱：其等
    至現場時，有聽到被害人家裏的狗在叫，狗是在欄杆裏面，
    附近沒有看到野狗等語。可見被告所辯遭野狗追趕，始翻越
    鐵欄杆進入他人庭院一節，並不實在。(3)被告越進乙○○庭
    院之車棚後，有伸手碰觸晾於該處之女用內褲，此經乙○○
    證述明確，顯見被告係以竊盜為目的，而越入他人之庭院，
    且已開始為搜尋、物色財物之動作，而有竊盜之著手行為，
    因被屋主即時發現，始未得手。此外，復有現場照片四張、
    刑案現場測繪圖一紙在卷可資佐證。本案事證明確，被告犯
    行堪以認定。
二、按私人庭院之鐵欄杆，係因防閑而設，自屬刑法第三百二十
    一條第一項第二款所稱安全設備之一種（最高法院四十五年
    臺上字第二一○號判例意旨參照）。是核被告甲○○所為，
    係犯刑法第三百二十一條第二項、第一項第二款之踰越安全
    設備竊盜未遂罪。本案被告踰越鐵欄杆後，僅進入乙○○住
    宅外搭棚之庭院車庫，並未進而侵入住宅內部，所為自難謂
    為於夜間侵入住宅竊盜（最高法院四十八年臺上字第一三六
    七號判例意旨參照）。公訴意旨認本案被告竊盜犯行，另構
    成刑法第三百二十一條第一項第一款「於夜間侵入住宅」之
    加重條件，容有未洽，附予說明。再被告行竊財物未得逞即
    為人發覺，屬未遂犯，爰依刑法第二十五條第二項規定減輕
    其刑。爰審酌被告於夜間擅自越進私人庭院車棚內行竊，行
    為潛在危險性非輕，又欲竊之物雖為價值有限之女用內褲，
    惟其所為對被害人之心理感受與居家安全已造成相當之侵擾
    ，犯後猶飾詞卸責，態度不佳等一切情狀，量處如主文所示
    之刑，並諭知易科罰金之折算標準，以資懲儆。
據上論斷，應依刑事訴訟法第二百九十九條第一項前段，刑法第
三百二十一條第二項、第一項第二款、第二十五條第二項、第四
十一條第一項前段，判決如主文。
中　　華　　民　　國　　96　　年　　4　　 月　　25　　日
                  刑事第十二庭  審判長法　官　莊深淵
                                      法　官　廖慧如
                                      法　官　蔡建興
上正本證明與原本無異。
如不服本判決，應於送達後十日內向本院提出上訴狀（須附繕本
），上訴於臺灣高等法院臺中分院。
                                      書記官  黃英寬
中　　華　　民　　國　　96　　年　　4　 　月　　25  　日
附錄論罪科刑法條
中華民國刑法第321條
（加重竊盜罪）
犯竊盜罪而有左列情形之一者，處六月以上、五年以下有期徒刑
：
一  於夜間侵入住宅或有人居住之建築物、船艦或隱匿其內而犯
    之者。
二  毀越門扇、牆垣或其他安全設備而犯之者。
三  攜帶兇器而犯之者。
四  結夥三人以上而犯之者。
五  乘火災、水災或其他災害之際而犯之者。
六  在車站或埠頭而犯之者。
前項之未遂犯罰之。
